臺灣高等法院臺中分院刑事判決　　　　　　　　九十一年度上訴字第二七號
　　上　訴　人　臺灣台中地方法院檢察署檢察官
　　上訴人　即
　　被　　　告　丙○○
　　選任辯護人　陳聰能
　　上訴人　即
　　被　　　告　子○○
　　　　　　　　甲○○
　　右二人共同
　　選任辯護人　戊○○
　　上訴人　即
　　被　　　告　辛○○
　　右　一　人
　　選任辯護人　潘宏坤
右上訴人因殺人案件，不服臺灣台中地方法院九十年度重訴字第三一四號中華民國九
十年十二月二十五日第一審判決（起訴案號：臺灣台中地方法院檢察署八十九年度偵
字第一六一一五號、九十年度偵字第六五六號），提起上訴，本院判決如左：
    主    文
原判決撤銷。
丙○○連續殺人，累犯，處有期徒刑拾伍年，褫奪公權捌年。扣案之獵刀貳把沒收。
子○○、甲○○、辛○○共同傷害人之身體，子○○處有期徒刑拾月，甲○○、辛○○，各處有期徒刑捌月。扣案之鋁棒壹把、類似小武士刀壹把、木棍壹支均沒收。
    事    實
一、丙○○曾於民國（下同）八十五年間因違反槍砲彈藥刀械管制條例案件，經台灣
    台中地方法院判處有期徒刑一年四月確定，又於八十六年間因違反槍砲彈藥刀械
    管制條例案件，經台灣台中地方法院判處有期徒刑六月確定，二案定執行刑為有
    期徒刑一年九月，於八十七年十月九日執行完畢。於八十九年九月二十八日二十
    時二十分許，丙○○與友人庚○○、丑○○、癸○○、蔡炳恩，至台中縣后里鄉
    ○○路九十一號「耐斯ＫＴＶ」唱歌喝酒，並由「耐斯ＫＴＶ」之服務小姐子○○、屈立華、黃淑華、乙○○、江美華陪同一起喝酒唱歌，席間因庚○○拉扯子
    ○○之手過於大力，引起子○○之不滿，二人因而發生爭吵，子○○乃打電話給
    其男友何榮吉，與何榮吉共同基於傷害之犯意聯絡，要何榮吉找人來教訓傷害庚○○等人，何榮吉即於同日二十二時三十分許，召集有犯意聯絡之甲○○、辛○○及陳敏郎（另案由公訴人偵辦）、曾昭瑜，前往「耐斯ＫＴＶ」，甲○○並攜
    帶類似小武士刀一把（非屬槍砲彈藥刀械管制條例管制之刀械），辛○○則於途
    中基於所有之意思拾取木棍一支，將之放置在車上，隨後何榮吉等五人至「耐斯
    ＫＴＶ」時，因遭「耐斯ＫＴＶ」服務人員勸阻而未能見到庚○○，何榮吉等人
    即先暫行離去，轉往台中縣后里鄉○○路義里農會辦事處前吃消夜，計劃等庚○○等人結帳離去時，再攔阻庚○○等人予以教訓傷害，惟陳敏郎因故先行駕駛車
    牌號碼ＭＩ－Ｏ六七三號自小客車離去。嗣翌日（即八十九年九月二十九日）凌
    晨零時三十分許，蔡炳恩至櫃檯結帳，蔡炳恩結帳後仍留櫃臺與服務人員聊天，
    癸○○則駕駛車號Ａ八－六Ｏ二二號自小客車，搭載丙○○、庚○○、丑○○欲
    離去時，子○○即以電話通知在附近等待之何榮吉前來，並持其所有之鋁棒一把
    站在「耐斯ＫＴＶ」小姐休息室前，阻止丙○○等人離去，丙○○一時氣憤，遂
    基於傷害之犯意，雙手各持一把尖銳寬刃之獵刀（均非屬槍砲彈藥刀械管制條例
    管制之刀械），下車與子○○拉扯，割傷子○○之頭部六公分、右手二公分、右
    前臂（二處：七公分、六公分）及左上臂二公分割傷等傷害（傷害部分未據告訴
    ），嗣經「耐斯ＫＴＶ」工作人員勸阻，拉開二人，丙○○復上車，惟何榮吉、
    甲○○共乘一輛自小客車，辛○○則與曾昭瑜共乘一輛自小客車，適時趕到「耐
    斯ＫＴＶ」前，辛○○再請曾昭瑜開走其自小客車，何榮吉之車擋住丙○○之車
    ，嗣何榮吉、甲○○、辛○○一下車，即由甲○○持類似小武刀及由辛○○持木
    棍擊毀車號Ａ八－六Ｏ二二號自小客車之車窗玻璃（毀損部分未據告訴），丙○○見狀益形氣憤，頓萌殺人之概括犯意，雙手分持前開獵刀各一把，下車後先朝
    子○○之左側鎖骨部位刺一刀，致子○○受有左側鎖骨下緣深度穿刺傷（寬四公
    分）、左側創傷性氣胸及血胸等傷害，子○○隨即不支倒下，丙○○旋再持前開
    獵刀朝何榮吉右側鎖骨由上往下猛刺一刀，直達胸部，同時辛○○持木棍、甲○○持小武士刀攻擊丙○○身體，甲○○並與丙○○扭打，丙○○亦砍殺甲○○右
    側肩部一刀（刺裂傷五公分長、三公分深），再砍殺甲○○頭部，甲○○因舉左
    手抵擋而受有左側上臂割裂傷二十公分長、二公分深之傷害，丙○○旋又刺向甲○○腹部時，為甲○○捉住丙○○持刀之手，二人在相持不下之際，辛○○上前
    搶下丙○○手上之刀，使丙○○停止殺害行為，辛○○、甲○○見何榮吉、子○○受傷嚴重，亦停止繼續傷害丙○○，辛○○則取下丙○○之二把獵刀後，並將
    其中一把獵刀丟棄在「耐斯ＫＴＶ」旁之草叢內，另一把則丟棄在「耐斯ＫＴＶ
    」包廂旁，甲○○則將其所有之類似小武士刀丟棄在草叢內。何榮吉被刺殺後，
    跑向「耐斯ＫＴＶ」辦公室求救，於送醫途中仍因右胸部銳器創合併右胸腔內出
    血導致失血過多死亡，子○○、甲○○則於送醫急救後倖免於難。丙○○則因遭
    甲○○、辛○○之毆打，而受有頭部外傷、頭皮撕裂傷（約三．五公分）、左大
    腿撕裂傷（約三公分）及右側上肢多處撕裂傷等傷害。庚○○、丑○○、癸○○
    在車內因車窗玻璃被砸後，即將車倒退遠離現場，未參與打鬥。嗣警方到達現場
    而查獲丙○○、甲○○、辛○○及子○○，並扣得丙○○所有供犯罪所用之獵刀
    二把、甲○○所有供犯罪所用之類似小武士刀一把、辛○○所有供犯罪所用之木
    棍一支、及子○○所有供犯罪所用之鋁棒一把。
二、案經台中縣警察局大甲分局報請臺灣台中地方法院檢察署檢察官相驗及丙○○訴
    由該署檢察官偵查起訴。
    理    由
一、訊據被告丙○○固坦承有與被告子○○、甲○○、辛○○及被害人何榮吉發生爭
    執之情事，惟矢口否認有何殺人犯行，辯稱：其當時被五、六個人打，才由已破
    碎之車窗伸手進入車內拿刀自衛，其右上臂因而被玻璃割傷，混亂之中，其不曉
    得所持之刀有刺到子○○，也不曉得有刺到何榮吉，其是在跌倒時才看到手上有
    血，其並未殺人云云。另訊據被告子○○、甲○○、辛○○均矢口否認有何故意
    傷害之犯行，被告子○○辯稱：因庚○○罵其三字經，其才打電話給男友何榮吉
    ，說有人對其不禮貌，何榮吉當時並沒有說什麼，丙○○他們要離開時，其從休
    息室拿鋁棒要到辦公室，並未擋住他們的去路，丙○○持刀割傷其頭部、右手前
    臂及左上臂後，其打電話給何榮吉，說其被殺傷，要何榮吉趕過來帶其去看醫生
    云云；被告甲○○辯稱：其等乘坐之自小客車到達時，係因為路狹小才碰巧堵住
    丙○○他們的去路，其等下車後質問丙○○為何要殺傷子○○，並未用棍棒擊毀
    他們車窗玻璃，其當時被丙○○砍傷，並未打丙○○云云；被告辛○○辯稱：其
    在路上撿拾木棍是怕被傷害，其因為遭癸○○所駕駛自小客車衝撞，才將該自小
    客車車窗玻璃擊毀，又其因丙○○砍傷甲○○時才拿木棍打丙○○云云。然查：
（一）、被告丙○○持獵刀刺殺被告子○○左側鎖骨部一刀，致被告子○○受有左側
        鎖骨下緣深度穿刺傷（寬四公分）、左側創傷性氣胸及血胸等傷害，並持獵
        刀由上而下刺殺被害人何榮吉右側鎖骨一刀，致何榮吉因右胸部銳器創合併
        右胸腔內出血導致失血過多死亡，及持獵刀刺殺被告甲○○右側肩部一刀（
        刺裂傷五公分長、三公分深），繼而砍殺被告甲○○頭部，被告甲○○因舉
        左手抵擋而受有左側上臂割裂傷二十公分長、二公分深之傷害，被告丙○○
        旋又刺向被告甲○○腹部時，為被告甲○○捉住被告丙○○持刀之手，辛○○搶下被告丙○○手上之刀，被告丙○○始停止再殺人等情，業據被告子○○、甲○○及辛○○迭於警訊、偵查中原審及本院審理時供述屬實，並有現
        場照片十五張、相驗屍體照片十八張、診斷證明書二份附於偵查卷可稽，復
        有扣案之獵刀二把可資佐證。被害人何榮吉確係因右胸部銳器創合併右胸腔
        內出血，導致失血過多死亡，亦經臺灣台中地方法院檢察署檢察官督同檢驗
        員相驗及送請解剖鑑驗屬實，製有勘驗筆錄、相驗屍體證明書、驗斷書及解
        剖紀錄各一份附於相驗卷可按。查胸部、腹部及頭部均為人體之要害，倘以
        尖銳之刀器刺殺之，足以致人於死，此當為被告丙○○所明知，竟仍持尖銳
        之獵刀砍殺被告子○○、被害人何榮吉之胸部，及砍殺被告甲○○之右側肩
        部、頭部與腹部等人體要害，果致被害人何榮吉一刀斃命，且觀諸被告甲○○右側肩部之刀傷長有五公分、深有三公分，及其左側上臂割裂傷長有二十
        公分、深有二公分，足見被告丙○○下手之重，顯然被告丙○○確有殺害被
        害人何榮吉及被告子○○、甲○○之故意甚明。
（二）、雖前開二把獵刀經送內政部警政署刑事警察局鑑驗，經該局就其中一把獵刀
        鑑驗結果認：「血跡ＤＮＡ與甲○○血跡ＤＮＡ之ＳＴＲ型別相符」，有該
        局八十九年十二月二日（八九）刑醫字第一四九六Ｏ七號鑑驗書影本一份附
        於本院卷可稽，惟上開鑑驗僅就其中一把獵刀鑑驗，另一把則未鑑驗，嗣經
        原審法院再送請內政部警政署刑事警察局鑑驗前開二把獵刀結果認：「編號
        ７－２凶刀上標示７－２處血跡，以Ｏ－Ｔｏｌｉｄｉｎｅ血跡反應檢測法
        檢測呈陽性反應，經抽取ＤＮＡ檢測，未檢出型別；．．有關凶刀上血跡造
        成之原因與來源，無法從鑑驗結果研判」，有該局九十年六月十八日（九十
        ）刑醫字第六五九七四號鑑驗書一份附於本院卷可按，足見除其中一把獵刀
        檢驗出有被告甲○○之血跡反應外，另一把獵刀仍有血跡反應，惟無法確定
        究係何人之血跡反應，另依前開鑑驗書所載，僅係就二把凶刀之標示處採樣
        檢驗，非就整把獵刀為之鑑驗，是以，縱使前開鑑驗書記載鑑驗之結果未反
        映出凶刀上有被害人何榮吉之血跡反應，惟仍不足以排除該二把凶刀即為凶
        器之事實。
（三）、被害人何榮吉係遭人以利刃朝右側鎖骨由上往下猛刺一刀，直達胸部，創口
        大小約七乘三．五公分（有驗斷書可參），終致右胸部銳器創合併右胸腔內
        出血導致失血過多死亡，衡諸情理，顯係遭人故意之殺害，而非出於同伴之
        誤傷，允無疑義，是被告丙○○之選任辯護人辯護稱：「．．本件於案發當
        時攻擊被告丙○○者多達五、六人，且除甲○○、辛○○外，尚有其餘不詳
        姓名男子於逃現場後尚未出面投案，．．其中是否有一人於混亂中持刀誤傷
        何榮吉，亦未可知」云云，惟查該店服務生壬○○、屈立華、黃淑華、江美
        華、陳美香等均證稱丙○○、庚○○丑○○癸○○蔡炳恩五人來店消費（見
        相驗卷第四三、三十、三三、三一、三八頁），且屈立華證稱：「由蔡炳恩
        結帳，坐計程車離去，另外四人（即丙○○、庚○○、丑○○、癸○○）共
        乘一部車離開」（見相驗卷三一頁），被告丙○○係與庚○○、癸○○、丑
        ○○共同乘坐一輛車號Ａ八－六Ｏ二二號自小客車離去，業據證人寅○○、
        壬○○、庚○○於原審調查時證述屬實；另證人即在場之服務生壬○○證稱
        ：「（何榮吉這一方）我看見包括何榮吉共四人」，「（何榮吉他們有幾部
        車？幾人下車？）一部車，下來三、四個人」等語，及證人鍾偉文於本院前
        審調查時證稱：「（本次衝突當時何榮吉他們有幾輛車子過來？）我看到是
        一輛車」等語，；證人即與丙○○同車丑○○、癸○○證稱：「不知何故有
        部小客車駛入，而我車受阻，不知何故就有三名男子就砸我們坐車玻璃」、
        「並由車上下來二三名男子砸車」（見相驗卷第四三、二七、二八頁）；本
        院參以被告辛○○於偵查中所供稱：「當時我們分乘二台車，何榮吉、甲○○、曾昭瑜及我四個人」、「何榮吉、甲○○是第一部車，我是第二部車」
        、「當時只有我、何榮吉、甲○○、凶嫌四個人在打鬥，曾昭瑜是我在下車
        前叫她幫我把車開走，所以她未在現場」等語，足證被告丙○○係五人前往
        消費，離開時蔡炳恩未同車，其餘四人共乘一車離開，而何榮吉係與甲○○
        、辛○○、子○○四人與丙○○械鬥，尚無其他之人參與，辯護人上開之辯
        解屬推測之詞外，亦與事證不同，自不足採。另庚○○、丑○○、癸○○於
        警局初訊時雖均供述丙○○未在其車內云云，然此供述與彼等事後所述不同
        ，顯係因有命案發生、若供述丙○○在其車內，恐被牽連，而為不實之陳述
        ，應以其等事後在偵查原審所述為可採。
（四）、本件事端係起於被告子○○與庚○○在「耐斯ＫＴＶ」包廂內先發生爭執後
        ，被告子○○以電話召來被害人何榮吉率同被告甲○○、辛○○前來尋釁，
        被害人何榮吉及被告甲○○、辛○○等人於八十九年九月二十八日晚上十時
        三十分許，即初次至「耐斯ＫＴＶ」內，經該ＫＴＶ服務生勸阻後始離去，
        嗣被告丙○○及同行之庚○○、癸○○、丑○○於翌日凌晨零時三十分許，
        欲共乘車號Ａ八－六Ｏ二二號自小客車離去時，被告子○○手持鋁棒擋住該
        自小客車之去路，並以電話召來被害人何榮吉等人，被告丙○○乃下車持刀
        割傷被告子○○，適被害人何榮吉等人趕至，雙方繼而發生打鬥等情，分別
        據證人庚○○、癸○○、丑○○、壬○○、鍾偉文、江美華、黃淑華、屈立
        華、乙○○於警訊、偵查中及原審調查時證述屬實，且從何榮吉等人第一次
        前往時即持有小武士刀、木棍等兇器，雖被勸阻，然彼等仍等候丙○○欲離
        去時，再度攜帶小武士刀、木棍等兇器，堵住丙○○之車，先行砸丙○○之
        車，又見丙○○持刀，繼而傷害丙○○，丙○○之指述顯與常情相符，是被
        告子○○、甲○○、辛○○及被害人何榮吉確有共同傷害被告丙○○之犯意
        聯絡。被告丙○○因而受有頭部外傷、頭皮撕裂傷（約三．五公分）、左大
        腿撕裂傷（約三公分）及右側上肢多處撕裂傷等傷害，亦有沙鹿童綜合醫院
        診斷證明書影本一份在卷可按，復有扣案之木棍一支、類似小武士刀一把及
        鋁棒一把可資佐證，前開木棍一支經送鑑驗結果確有被告丙○○之血跡反應
        ，有前開內政部警政署刑事警察局八十九年十二月二日（八九）刑醫字第一
        四九六Ｏ七號鑑驗書可稽。雖被告丙○○於送醫後呈現昏迷狀態，惟依沙鹿
        童綜合醫院九十年四月十三日（９０）沙鹿童欽字第二二三號函所載：「．
        ．到院時昏迷指數約十一至十二分，酒精濃度１６７ｍｇ／ｄｌ．．，酒精
        濃度０～２０ｍｇ／ｄｌ為正常值」等語，顯然被告丙○○於送醫時雖呈昏
        迷狀態，然應與其飲酒過量有關，非當然因頭部外傷及撕裂傷所導致，自不
        得遽以認定被告丙○○於送醫時所呈之昏迷狀態，係被告甲○○及辛○○之
        傷害行為所致。
（五）、扣案之被告甲○○所有類似小武刀一把，其上有被告甲○○之血跡反應，有
        前開內政部警政署刑事警察局八十九年十二月二日（八九）刑醫字第一四九
        六Ｏ七號鑑驗書影本可稽，衡諸情理，倘若被告甲○○未將之攜至衝突現場
        ，豈會沾有其受傷後所流之血跡？且該把類似小武刀係在「耐斯ＫＴＶ」之
        草叢內尋獲，亦經證人陳甲林（台中縣警察局大甲分局警員）於原審調查時
        證述屬實，復有照片一張附於相驗卷可按（偵查卷第一二七頁背面），顯然
        被告甲○○確實於衝突鬥毆當時，攜帶該把類似小武士刀傷害被告丙○○，
        應無庸疑。
（六）、被告丙○○另辯稱：其係因為遭被害人何榮吉等數人攻擊，才由已破碎之車
        窗伸手進入車內拿刀自衛，其右上臂因而被玻璃割傷，其係正當防衛云云；
        另被告甲○○亦辯稱：其係因丙○○持刀砍殺其兄何榮吉，才出手傷害丙○○，係屬正當防衛云云。惟查(1)、被告丙○○右側上肢多處撕裂傷之傷害，
        其成因為何？是否為玻璃割傷？並無法判斷，有沙鹿童綜合醫院九十年九月
        六日（９０）童醫字第三二四號函、杏豐醫院九十年十月十二日９０源綜字
        第一六七號函各一份，及病例表一份附於本院卷可稽，是被告丙○○供稱其
        右上臂係遭玻璃割傷云云，原屬有疑；且證人鍾偉文於偵查中亦證稱：「只
        有看見這邊是丙○○一個人下車來，手上有持刀」等語，及於本院前審調查
        時證稱：「（丙○○當時如何與他們打架？）他一人持刀從車上下來，我只
        有看到他與何榮吉打架」等語，已明白證述被告丙○○在被害人何榮吉到達
        時，即已持刀下車與之發生衝突；另參以被告丙○○在被告子○○持鋁棒阻
        止其等離去之際，猶雙手持刀下車與被告子○○爭執並割傷子○○，則其在
        見被害人何榮吉等人駕車堵住其等去路，並持棍棒擊毀車窗玻璃時，豈有空
        手下車之可能！是被告丙○○，在遭被害人何榮吉等人堵住其等自小客車去
        路而下車時，應即已雙手分持一把獵刀無誤。故被告丙○○辯稱其係在遭被
        害人何榮吉等人攻擊後，始返身由破碎之車窗伸手進入車內拿刀云云，自不
        足採。(2)、復按刑法上正當防衛之成立，乃係出於防衛之意思，對於現在之
        不法侵害行為，實施正當之防衛行為而言，是倘若係彼此鬥毆，因彼此均屬
        不法之侵害，且均非出於防衛之意思，即無由成立正當防衛。本件被告丙○○與甲○○係因細故即彼此鬥毆，彼此均屬不法之侵害，且明顯均非出於防
        衛之意思，自非屬正當防衛甚明。
（七）、綜上所述，被告四人之所辯均係卸飾之詞，不足採信，事證明確，其等之犯
        行均堪認定。
二、核被告丙○○所為，係犯刑法第二百七十一條第一項之殺人既遂罪及同條第二項
    之殺人未遂罪。被告子○○、甲○○及辛○○所為，均係犯刑法第二百七十七條
    第一項之傷害罪。被告子○○、甲○○、辛○○與已身亡之被害人何榮吉間，有
    犯意聯絡及行為分擔，均為共同正犯。又被告丙○○先後一次殺人既遂及二次殺
    人未遂之犯行，時間緊接，犯罪構成要件相同，顯係基於概括之犯意反覆為之，
    為連續犯，應依刑法第五十六條之規定論以一殺人既遂罪，並加重其刑（最重本
    刑為死刑及無期徒刑部分，均不得加重，故除外）。查被告丙○○曾於八十五年
    間因違反槍砲彈藥刀械管制條例案件，經本院判處有期徒刑一年四月確定，又於
    八十六年間因違反槍砲彈藥刀械管制條例案件，經本院判處有期徒刑六月確定，
    二案定執行刑為一年九月，於八十七年十月九日執行完畢，此有臺灣高等法院被
    告全國前案紀錄表、及臺灣台中地方法院檢察署刑案資料查註紀錄表各一份附卷
    可稽，其於前案執行完畢後，五年內再犯本件有期徒刑以上之罪，係屬累犯，應
    依刑法第四十七條規定加重其刑（最重本刑為死刑及無期徒刑部分，均不得加重
    ，故除外），並遞加重其刑。原審對被告等論罪科刑，固非無見，惟查原審認被
    告丙○○與甲○○搶刀，相持不下之際，甲○○急向辛○○求救，經辛○○拉扯
    勸阻，而丙○○力氣亦已耗盡，始停止殺害行為等情，然被告辛○○、甲○○係
    共同傷害被告丙○○之人，見丙○○與甲○○搶刀，相持不下之際，不須甲○○
    求救，辛○○即上前幫助搶刀，不可能係勸阻丙○○，而使丙○○力盡停止殺害
    行為，顯係被告辛○○、甲○○共同搶下被告丙○○手上之刀，丙○○始停止殺
    人之行為，較合實情，又原審對被告甲○○、辛○○傷害丙○○之事實，亦未敘
    明，均有未當。被告丙○○上訴仍執前詞否認犯罪，自不足採，其並請求傳訊醫
    師丁○○以證明其右側上肢多處撕裂傷，係因其下車被打後，伸手入破碎車窗玻
    璃內取刀，因而被割傷，另請求勘驗現場，及將其所持之刀送鑑定是否有何榮吉
    之血跡等語，然查丙○○手上受傷，已有童綜合醫院之病歷表（見本院卷第二三
    三頁），該醫院及杏豐醫院函在卷可稽，丙○○係在車內，因車窗被砸，車窗玻
    璃破碎，丙○○始拿刀下車殺人之事實，前已敘述明確，丙○○手上受傷之事實
    已明確，且丙○○受傷，並不能據以認定係正當防衛，前亦已敘明，因此，請求
    傳訊童綜合醫院醫師丁○○核無必要，又丙○○與子○○等人械鬥地點，雖有不
    同之主張，然本院已認定明確，被告丙○○請求勘驗現場，亦無必要，另被告丙○○所持之刀，已送鑑定，就有血跡部分已鑑定有血跡反應，雖未能檢出型別，
    該刀械既已有送鑑定，即不必再送鑑定，被告丙○○上訴為無理由，原審對被告
    丙○○量處有期徒刑十五年，檢察官就此部分上訴認量刑過輕，亦無理由，另被
    告子○○、甲○○、辛○○上訴均否認有傷害丙○○，被告子○○辯稱其下車即
    被殺云云，然查子○○若非已知何榮吉等人持刀、棍在附近等候，何以敢一人持
    木棍阻擋丙○○等人之車離去，且從第一次前往ＫＴＶ時，甲○○、辛○○等人
    即持刀、棍到場，顯有鬥毆之決心，嗣又將丙○○等人之車堵住，砸毀丙○○車
    窗玻璃，嗣丙○○下車，甲○○、辛○○即以刀、棍毆擊丙○○身體，致丙○○
    受傷，被告子○○、甲○○、辛○○上訴意旨所辯，均不足採，上訴亦無理由，
    然原審判決認定既有可議，自應由本院將原審判決撤銷改判。爰分別審酌被告子
    ○○僅因細故即找來被害人何榮吉等人尋釁，並一再挑釁被告丙○○等人，終肇
    致本件鬥毆事件及被害人何榮吉不幸身亡之憾事，其惡性重大、被告丙○○雖係
    遭被告子○○一再挑釁始持刀殺人，惟連續砍殺三人，且下手甚重，其惡性亦屬
    重大、被告甲○○及辛○○動輒持械惹發事端，其等品性顯屬惡劣、及其等犯後
    均卸飾責任，並無悔意等一切情狀，各量處如主文第二、三項所示之刑；且依被
    告丙○○所犯殺人罪之性質，有宣告褫奪公權之必要，爰併予宣告褫奪公權八年
    。扣案之獵刀二把係被告丙○○所有供犯罪所用之物、木棍一支係被告辛○○所
    有供犯罪所用之物，及鋁棒一把係被告子○○所有供犯罪所用之物，業據其等供
    述在卷；另扣案之被告甲○○所有類似小武士刀一把，係被告甲○○傷害被告丙○○所用之物，已如前述，均應依刑法第三十八條第一項第二款之規定宣告沒收
    。
三、據上論結，應依刑事訴訟法第三百六十九條第一項前段、第三百六十四條、第二
    百九十九條第一項前段、刑法第二十八條、第五十六條、第二百七十一條第一項
    、第二百七十七條第一項、第四十七條、第三十七條第二項、第三十八條第一項
    第二款、罰金罰鍰提高標準條例第一條前段，判決如主文。
本案經檢察官己○○到庭執行職務。
中      華      民      國      九十一   年       六      月   十一   日
                                    臺灣高等法院臺中分院刑事第三庭
                                          審判長法  官  陳  朱  貴
                                                法  官  胡  忠  文
                                                法  官  劉  連  星
右正本證明與原本無異。
被告丙○○得上訴。
其餘被告不得上訴。
如不服本判決應於收受送達後十日內向本院提出上訴書狀，其未敘述上訴之理由者並
得於提起上訴後十日內向本院補提理由書（均須按他造當事人之人數附繕本）。
                                                書記官  李  妍  嬅
中      華      民      國      九十一   年       六      月     十一   日
附錄論罪科刑法條：
刑法第二百七十一條第一項：殺人者，處死刑、無期徒刑或十年以上有期徒刑。
刑法第二百七十七條第一項：傷害人之身體或健康者，處三年以下有期徒刑、拘役或
                          一千元以下罰金。
                                                                        Ｉ
